臺灣臺中地方法院刑事判決
110年度侵訴字第198號
公  訴  人  臺灣臺中地方檢察署檢察官
被      告  AB000-A110241A（真實姓名、年籍詳卷）
選任辯護人  陳嘉文律師
上列被告因妨害性自主案件，經檢察官提起公訴（110年度偵字
第29495號），被告於準備程序中就被訴事實為有罪之陳述，經
本院合議庭裁定改由受命法官獨任進行簡式審判，判決如下：
    主    文
AB000-A110241A犯強制猥褻罪，處有期徒刑柒月。緩刑參年，緩
刑期內付保護管束，並應按如附表所示賠償金額及方式支付損害
賠償。
    犯罪事實
一、代號AB000-A110241A號（真實姓名、年籍詳卷，下稱甲男）
    為址設臺中市南屯區之某賣場2樓電玩店（真實店名、地址
    詳卷）之經營者，代號AB000-A110241號（民國00年0月生，
    真實姓名、年籍詳卷，下稱甲女）則係該電玩店之員工。甲
    男於110年5月14日晚間9時許，酒後返回上址電玩店。迨甲
    女準備收店打烊，於關閉上址電玩店之大門後，走向趴臥於
    上址電玩店櫃臺之甲男，欲詢問甲男是否身體不適。詎甲男
    竟基於強制猥褻之犯意，於110年5月14日晚間10時許，在上
    址電玩店內，先以勾肩搭背之方式，倚靠在甲女身上，甲女
    見狀即欲閃避，甲男又將甲女拉回，按壓在店內櫃子上，並
    強行擁抱、親吻甲女，及將甲女之上衣、內衣掀開，搓揉甲
    女之胸部，並於拉扯過程中將甲女推倒在地，致甲女受有左
    大腿外側瘀青約3×2公分之傷害，以此方式對甲女強制猥褻
    得逞。嗣經甲女使用LINE通訊軟體語音通話功能，向男友乙
    男（真實姓名、年籍詳卷）求助，乙男聞訊即於當日晚間11
    時許前往上址賣場，與甲女友人即賣場員工丙男（真實姓名
    、年籍詳卷）一同尋訪甲女，嗣在賣場內樓梯間遇見甲女及
    甲男，始悉上情。
二、案經甲女委任王彥律師訴由臺中市政府警察局第四分局報告
    臺灣臺中地方檢察署檢察官偵查起訴。
    理    由
一、本案為必須公示之判決書，依性侵害犯罪防治法第12條第2
    項之規定，不得揭露被害人之姓名、出生年月日、住居所及
    其他足資識別被害人身分之資訊，爰就告訴人甲女（以下僅
    稱甲女）之姓名、年籍等相關資料，及被告甲男、證人乙男
    、丙男之姓名、本案電玩店之店名、地址等足資識別甲女身
    分之資訊，均予以隱匿。
二、按本案被告所犯為死刑、無期徒刑、最輕本刑3年以上有期
    徒刑以外之罪，亦非屬高等法院管轄之第一審案件，被告於
    準備程序進行中，先就被訴事實為有罪之陳述，經告知簡式
    審判程序之旨，並聽取檢察官、被告及辯護人之意見後，本
    院依刑事訴訟法第273條之1第1項裁定進行簡式審判程序，
    是本案之證據調查，依同法第273條之2規定，不受同法第15
    9條第1項、第161條之2、第161條之3、第163條之1，及第16
    4條至第170條所規定證據能力認定及調查方式之限制。
三、上開犯罪事實，業據被告於本院準備程序及審理時均供承不
    諱（見本院卷第39頁、第99頁），核與證人即告訴人甲女於
    警詢、偵訊時指證之被害情節（見偵卷第23至28頁、第29至
    33頁、第97至104頁）、證人乙男、丙男於警詢、偵訊時證
    述之案發後經過（見偵卷第43至47頁、第113至117頁；第35
    至39頁、第113至117頁）相符，並有性侵害案件驗證同意書
    、疑似性侵害案件證物採集單、林新醫療社團法人林新醫院
    受理疑似性侵害事件驗傷診斷書（見不公開卷第17至25頁）
    、甲女之指認犯罪嫌疑人紀錄表（見不公開卷第43至47頁）
    、甲女之忘憂森林身心診所就診紀錄（見不公開卷第101至1
    12頁）、丙男與甲女之LINE對話截圖（見偵卷第41頁）、被
    告與甲女之LINE對話截圖（見偵卷第55至67頁）、甲女與乙
    男之LINE對話截圖（見偵卷第67頁）、甲女與乙男、丙男之
    錄音譯文（見偵卷第69至73頁）、甲女繪製之電玩店現場圖
    （見偵卷第49頁）、賣場2樓平面圖及電玩店照片（見不公
    開卷第69至71頁）、甲女傷勢照片（見偵卷第51至53頁）在
    卷可稽，足認被告上開任意性自白確與事實相符，堪以採信
    ，本案事證已臻明確，被告犯行洵堪認定，應依法論科。
四、論罪科刑：
㈠、核被告所為，係犯刑法第224條之強制猥褻罪。被告於強制猥
    褻甲女過程中，因施強暴之行為致甲女受有左大腿外側瘀青
    約3×2公分傷害部分，為強暴行為之當然結果；另被告為達
    強制猥褻之目的而以強暴手段即將甲女拉回，按壓在店內櫃
    子上，並強行擁抱、親吻甲女，及將甲女之上衣、內衣掀開
    ，搓揉甲女之胸部之行為，除係在密集接近時間及同地實施
    ，侵害同一法益，行為獨立性極為薄弱，且係出於對於女子
    強制猥褻之單一犯意，接續而為之數動作外，亦已使甲女懾
    於被告強暴手段，被告為達強制猥褻目的而以強暴手段壓制
    甲女抗拒之強制行為，為強制猥褻行為所吸收，均不另論罪
    。
㈡、爰審酌被告僅為滿足個人一時之性慾，即對甲女為強制猥褻
    之犯行，對於甲女造成心理上之傷害及陰影，所為誠無可取
    。惟念及被告犯後終能坦承犯行，且已與甲女達成調解並為
    部分賠償，有本院111年度中司刑移調字第388號調解程序筆
    錄、匯款明細存卷可參，暨被告於本院審理時自述之學歷、
    工作、家庭及經濟狀況等一切情狀，量處如主文所示之刑。
㈢、被告前未曾受有期徒刑以上刑之宣告，有臺灣高等法院被告
    前案紀錄表在卷可按，其因一時失慮，致罹刑典，惟已坦白
    認罪，深表悔悟，並與甲女成立調解及給付部分損害賠償金
    ，有如上述，且經甲女於本院調解程序時表示同意給予被告
    自新之機會，有上開調解程序筆錄附卷可查，本院認被告經
    此偵審程序及罪刑之宣告，應知所警惕，信無再犯之虞，是
    前開對其宣告之刑，以暫不執行為當，惟參酌被告尚完全履
    行上開調解程序筆錄所載給付義務，為督促被告確實予以履
    行，爰依刑法第74條第1 項第1 款、第2 項第3 款之規定，
    宣告如主文所示緩刑，並諭知如主文所示負擔，暨依刑法第
    93條第1項第2款之規定，諭知其於緩刑期間付保護管束，以
    勵自新，並觀後效。倘被告違反本院諭知之負擔而情節重大
    ，足認此次緩刑之宣告難收其預期效果而有執行刑罰之必要
    者，檢察官尚得聲請撤銷本案緩刑之宣告，併此敘明。
據上論斷，應依刑事訴訟法第273條之1第1項、第299條第1項前
段，刑法第224條、第74條第1項第1款、第2項第3款、第93條第1
項第1款，判決如主文。
本案經檢察官屠元駿提起公訴，檢察官甲○○到庭執行職務。
中　　華　　民　　國　　111 　年　　6 　　月　　17　　日
                  刑事第三庭  法  官  簡志宇
以上正本證明與原本無異。
如不服本判決應於收受送達後20日內向本院提出上訴書狀，並應
敘述具體理由；其未敘述上訴之理由者，應於上訴期間屆滿後20
日內向本院補提理由書（均須按他造當事人之人數附繕本）「切
勿逕送上級法院」。 
告訴人或被害人如不服判決，應備理由具狀向檢察官請求上訴，
上訴期間之計算，以檢察官收受判決正本之日起算。　　　　　
                              書記官  林勝彥
中　　華　　民　　國　　111 　年　　6 　　月　　17　　日

附錄本案論罪科刑法條：
中華民國刑法第224條
（強制猥褻罪）
對於男女以強暴、脅迫、恐嚇、催眠術或其他違反其意願之方法
，而為猥褻之行為者，處6月以上5年以下有期徒刑。
附表：
（時間：民國；金額：新臺幣）
賠償金額及方式 備註 AB000-A110241A（被告）應給付AB000-A110241（告訴人）120萬元，給付方法如下： 一、於111年3月25日前給付30萬元。 二、餘款90萬元自111年4月起，於每月25日前各給付9萬元，至全部清償完畢止。 三、如有一期未履行視為全部到期。 左列緩刑負擔係依本院111年度中司刑移調字第388號調解程序筆錄所載第一項內容而定，且與該部分給付義務同一。